hu: Látáskorrekció típusa: Multifokális; Plánó (vény nélküli); Gömbölyű; Tórikus; Tórikus multifokális; Egyéb
es: Tipo de corrección de visión: Multifocal; Plano (sin prescripción); Esférico; Tórico; Tórico multifocal; Otros
pt-PT: Tipo de correção da visão: Multifocal; Plano (sem graduação); Esférico; Tórica; Tórica multifocal; Outro
de: Sehkorrekturtyp: Multifokal; Plano (ohne Sehstärke); Kugelförmig; Torisch; Torisch multifokal; Sonstiges
it: Tipo di correzione visiva: Multifocale; Plano (senza prescrizione); Sferico; Torico; Torico multifocale; Altro
nb: Type synkorreksjon: Multifokal; Plano (ikke-reseptbelagt); Sfærisk; Torisk; Torisk multifokal; Annet
en: Vision correction type: Multifocal; Plano (non-prescription); Spherical; Toric; Toric multifocal; Other
bg-BG: Тип корекция на зрението: Мултифокални; Плано (без рецепта); Сферичен; Торични; Торични мултифокални; Други
nl: Zichtcorrectietype: Multifocaal; Plano (zonder voorschrift); Bolvormig; Torisch; Torisch multifocaal; Andere
ja: 視力矯正タイプ: 多焦点; プラノ（度なし）; 球状; トーリック; トーリック多焦点; その他
th: ประเภทการแก้ไขการมองเห็น: มัลติโฟคัล; ไม่มีค่าสายตา (ไม่ต้องสั่งตามใบสั่ง); ทรงกลม; ทอริค; ทอริคมัลติโฟคัล; อื่นๆ
da: Synskorrektionstype: Multifokal; Plano (uden recept); Kugleformet; Torisk; Torisk multifokal; Andet
pt-BR: Tipo de correção visual: Multifocal; Plano (sem prescrição); Esférico; Tórica; Tórica multifocal; Outro
sv: Synskorrektionstyp: Multifokal; Plano (utan recept); Sfärisk; Torisk; Torisk multifokal; Övrigt
tr: Görme düzeltme tipi: Multifokal; Plano (reçetesiz); Küresel; Torik; Torik multifokal; Diğer
sl-SI: Tip korekcije vida: Multifokalne; Plano (brez dioptrije); Sferičen; Torične; Torične multifokalne; Drugo
pl: Typ korekcji wzroku: Wieloogniskowe; Plano (bez recepty); Sferyczny; Toryczne; Toryczne wieloogniskowe; Inne
ro-RO: Tipul de corecție a vederii: Multifocale; Plane (fără prescripție); Sferic; Torice; Torice multifocale; Altele
fi: Näönkorjauksen tyyppi: Moniteho; Plano (ei reseptiä); Pyöreä; Toorinen; Toorinen moniteho; Muu
zh-CN: 视力矫正类型: 多焦点; 平光（非处方）; 球形; 散光; 散光多焦点; 其他
vi: Loại điều chỉnh thị lực: Đa tiêu cự; Không độ (không kê đơn); Hình cầu; Loạn thị; Loạn thị đa tiêu cự; Khác
fr: Type de correction de la vision: Multifocale; Plan (sans prescription); Sphérique; Torique; Torique multifocale; Autre
lt-LT: Regos korekcijos tipas: Multifokalinis; Plano (be recepto); Sferinis; Torinis; Torinis multifokalinis; Kita
ko: 시력 교정 유형: 다초점; 플라노 (도수 없음); 구형; 난시용; 난시용 다초점; 기타
cs: Typ korekce zraku: Multifokální; Plano (bez předpisu); Sférický; Torické; Torické multifokální; Jiné
ru: Тип коррекции зрения: Мультифокальные; Плано (без рецепта); Сферический; Торические; Торические мультифокальные; Другой
el: Τύπος διόρθωσης όρασης: Πολυεστιακή; Επίπεδη (χωρίς συνταγή); Σφαιρικός; Τορική; Τορική πολυεστιακή; Άλλο
sk-SK: Typ korekcie zraku: Multifokálne; Plano (bez predpisu); Sférický; Torické; Torické multifokálne; Iné
zh-TW: 視力矯正類型: 多焦點; 無度數（非處方）; 球形; 散光; 散光多焦點; 其他
hr-HR: Tip korekcije vida: Multifokalno; Plano (bez recepta); Sferna; Torično; Torično multifokalno; Ostalo